Jackelin Latorre

Soporte Web/Analista TI

(+57) 3001612974
Mosquera
lilianalatorre89@gmail.com

PERFIL

Ingeniera de Sistemas, con 6 años de experiencia, manejo del CMS Drupal, cargue de contenidos, optimización de contenidos, creación de manuales de usuarios, capacitaciones, creación de usuarios, bloqueo de usuarios, generación de reportes, servicio al cliente, manejo te tickets.

EXPERIENCIA PROFESIONAL

Emprende Hoy

Analista TI| ACTUALMENTE

Tarea realizada, Administrar Microsoft 365, creación de usuario, reseteo de contraseñas, Soporte y configuración de PhoneBurner, soporte y creación de optimizaciones en Monday.

SEREMPRE

Líder de Área de Soporte Web | 2020 - 2023

Tarea realizada, fueron dar gestión a tikets o requerimientos de los clientes en tiempos adecuados de respuesta, cargue y optimización de contenidos para Drupal y WordPress, creación de informes del área, soporte dedicado para proyectos en específicos, capacitaciones a los clientes internos o externos.

CDI INTERACTIVE

Analista de Soporte Técnico | 2017 - 2019

Tarea realizada, fueron de analista de bases de datos, gestionar la creación de usuarios, actualización de registros, eliminar registros, bloquear usuarios, realizar copias de seguridad, creación de Queryx, cargue y actualización de contenido en FileZilla.

MDY BPO & Contact Center

Agente de Soporte Técnico | 2016 - 2017

Tarea realizada, brindar soporte técnico telefónicamente para los usuarios de los servicios hogar Claro, realizar monitoreo de llamadas al grupo de trabajo para temas de calidad, capacitación a los nuevos compañeros.

EDUCACIÓN

Curso de Fundamentos de Programación Web

Oracle ONE y Alura | 2024 Actualmente Bogotá, Remoto

Curso de Fundamentos de Programación

Colsubsidio Educación Tecnológica – CET | 2023 Bogotá, Remoto

Curso de Marketing Digital

Cámara de Comercio de Bogotá | 2023 Bogotá, Remoto

Ingeniería de Sistemas

Corporación Universitaria Minuto de Dios | 2019 Bogotá, Remoto

Tecnología en Sistemas

Corporación Universitaria Minuto de Dios | 2014 Bogotá, Remoto

HABILIDADES Office | Slack | Drive | Trabajo en equipo | Manejo de

crisis | Creatividad | Puntualidad | Empatía | CRM Drupal | Correo Electrónico | Meet | Jira | Mantis | Freshdesk | Administrador Microsoft 365

IDIOMAS Español: Nativo

REFERENCIAS Empresa Serempre

Jefe Inmediato: Juan Beltrán

Celular: 310877663

Empresa CDI Interactive
Jefe Inmediato: Daniel Ruiz

Celular: 3165266562

Empresa MDY BPO & Contact Center Jefe Inmediato: Cristian Castiblanco

Celular: 3124542076 - 7438343 Ext 1012